【裁判字號】    98,台上,6135
【裁判日期】    981022
【裁判案由】    公共危險
【裁判全文】
最高法院刑事判決            九十八年度台上字第六一三五號
上  訴  人  甲○○
上列上訴人因公共危險案件，不服台灣高等法院中華民國九十八
年六月三十日第二審判決（九十八年度交上訴字第八五號，起訴
案號：台灣板橋地方法院檢察署九十三年度偵字第一三四六九、
一五五四三號「原審判決漏列第一五五四三號」），提起上訴，
本院判決如下：
    主  文
上訴駁回。
    理  由
按刑事訴訟法第三百七十七條規定，上訴於第三審法院，非以判
決違背法令為理由，不得為之。是提起第三審上訴，應以原判決
違背法令為理由，係屬法定要件。如果上訴理由書狀並未依據卷
內訴訟資料，具體指摘原判決不適用何種法則或如何適用不當，
或所指摘原判決違法情事，顯與法律規定得為第三審上訴理由之
違法情形，不相適合時，均應認其上訴為違背法律上之程式，予
以駁回。又依刑事訴訟法第三百五十條、第三百六十一條、第三
百六十二條、第三百六十七條規定，不服地方法院之第一審判決
，提起第二審上訴者，須提出上訴書狀，並應敘述「具體理由」
，為上訴必備之程式。所稱具體理由，必係依據卷內既有訴訟資
料或提出新事證，指摘或表明第一審判決有何採證認事、用法或
量刑等足以影響判決本旨之不當或違法，而構成應予撤銷之具體
事由，始克相當（例如：依證據法則，具體指出原判決所採證據
何以不具證據能力，或依卷證資料，明確指出原判決所為證據證
明力之判斷如何違背經驗、論理法則）；如未依上揭意旨指出具
體事由，而僅泛言或單憑當事人自我說詞，指摘原判決採證違法
、認事用法不當、判決不公、量刑過重等等，即屬未敘述具體理
由，所提第二審上訴不合法律上之程式，得不經言詞辯論，由第
二審法院予以判決駁回。本件上訴人甲○○不服第一審判決論處
駕駛動力交通工具肇事，致人受傷而逃逸罪刑（處有期徒刑八月
），提起第二審上訴，理由僅以「請念上訴人於審理中供承不諱
，悔意甚堅，犯後坦承態度良好，能量處輕處分」等語，指摘第
一審判決不當，有其上訴理由狀在原審卷內可稽。原判決以上訴
人之第二審上訴理由，並未依據卷內既有訴訟資料或提出新事證
，表明第一審判決之採證、認事、用法或量刑有所違誤，揆諸上
開說明，屬未敘述具體理由，其第二審上訴不合法律上之程式，
乃不經言詞辯論駁回之，經核於法殊無不合。上訴意旨略稱：上
訴人已善盡能注意之情事，告訴人未盡夜間騎乘動力交通工具應
開啟頭燈之義務，違規在前，且身著暗色系衣服，上訴人如何能
及時反應而避免事故之發生，原判決論處上訴人有過失責任，但
告訴人亦有過失，卻被處以緩起訴處分，顯有不公，且原判決以
犯意個別分論併罰，判決當然違背法令，原審有重要證據未予審
酌之違法云云，就原判決如何違背法令，並無一語涉及，而僅指
摘第一審判決如何不當，核與首揭得為第三審上訴理由之違法情
形，不相適合。其上訴違背法律上之程式，應予駁回。上訴人就
不得上訴於第三審之過失傷害部分，所提起之第三審上訴，業經
原審法院於民國九十八年八月二十一日以九十八年度交上訴字第
八五號刑事裁定駁回上訴，該部分已確定在案，附此敘明。
據上論結，應依刑事訴訟法第三百九十五條前段，判決如主文。
中    華    民    國  九十八  年    十    月  二十二  日
                      最高法院刑事第十三庭
                          審判長法官  賴  忠  星
                                法官  呂  丹  玉
                                法官  吳      燦
                                法官  施  俊  堯
                                法官  蔡  名  曜
      本件正本證明與原本無異
                                      書  記  官
中    華    民    國  九十八  年    十    月  二十六  日
                                                      K


司法院資訊處製作；財團法人民間司法改革基金會備份。
